臺灣苗栗地方法院刑事判決
111年度金訴字第14號
公  訴  人  臺灣苗栗地方檢察署檢察官
被      告  錢威銘




選任辯護人  陳頂新律師
            郭怜君律師
上列被告因違反洗錢防制法等案件，經檢察官提起公訴（110年
度偵字第8308號），本院判決如下：
    主  文
丁○○幫助犯洗錢防制法第十四條第一項之洗錢罪，處有期徒刑參
月，併科罰金新臺幣壹萬元，罰金如易服勞役，以新臺幣壹仟元
折算壹日。　　
　　犯罪事實
一、丁○○預見金融機構帳戶係個人理財之重要工具，為個人財產
    、信用之重要表徵，將金融機構帳戶之存摺影本、提款卡及
    密碼交予不認識之人，可能供作他人受領詐騙款項並逃避查
    緝之用，且其前有多次辦理貸款之經驗，明知辦理貸款並不
    需要交付提款卡，且如需透過虛偽之資金流動，致使銀行誤
    信其有還款之能力而同意借款，亦屬不當之方式，詎其仍基
    於幫助詐欺取財及幫助洗錢之不確定故意，於民國110年8月
    13日10時許，在苗栗縣○○鎮○○里0鄰○○000號統一超商山腳門
    市，將其所申辦之國泰世華商業銀行帳號000000000000號帳
    戶（下稱國泰帳戶）及合作金庫商業銀行帳號000000000000
    0號帳戶（下稱合庫帳戶）之存摺影本及提款卡寄送至新北
    市○○區○○路000號黑貓宅急便泰山營業所，給自稱「郭家琮
    」之人指定之「張宏宇」收受，提款卡密碼則經由通訊軟體
    LINE告知「郭家琮」，而幫助「郭家琮」及其同夥（無證據
    證明參與者有3人以上，或有未滿18歲之人）受領並隱匿渠
    等因詐欺犯罪所得之財物。嗣「郭家琮」及其同夥於取得丁○○所寄送之上開國泰、合庫帳戶資料後，即共同意圖為自己
    不法之所有，基於詐欺取財及隱匿特定犯罪所得之洗錢犯意
    聯絡，於如附表一所示施用詐術時間、以如附表一所示施用
    詐術方法詐騙李盈盈、甲○○、乙○○、丙○○等4人（下合稱李
    盈盈等4人），致李盈盈等4人因而陷於錯誤，分別於附表一
    所示匯款時間、金額，匯款或以現金存入至丁○○國泰帳戶或
    合庫帳戶內，詐騙份子因此取得如附表一所示之財物，並旋
    即持提款卡將款項提領一空，而隱匿犯罪所得之去向。嗣李
    盈盈等4人察覺有異報警後，經警循線查獲上情。
二、案經李盈盈等4人訴由苗栗縣警察局通霄分局報告臺灣苗栗
    地方檢察署檢察官偵查起訴。
壹、證據能力之說明：
一、本判決所引用被告丁○○（下稱被告）以外之人於審判外之言
    詞或書面陳述，業經本院於審判程序對當事人提示並告以要
    旨，檢察官、被告及辯護人均未就其證據能力聲明異議（本
    院卷第97、157至160頁），應認已獲一致同意作為證據，本
    院審酌相關陳述作成時之情況，尚無違法或證明力明顯過低
    之瑕疵，與本案待證事實復具有相當關連性，認為適當，不
    論該等傳聞證據是否具備刑事訴訟法第159條之1至第159條
    之4所定情形，依同法第159條之5第1項規定，均得作為證據
    。
二、以下認定犯罪事實所憑之非供述證據，均無違反法定程序而
    取得之情形，依刑事訴訟法第158條之4反面規定，自得作為
    本案證據使用。
貳、得心證之理由：
一、訊據被告固坦承有申辦國泰、合庫帳戶，將存摺影本、提款
    卡寄交予「郭家琮」指定之「張宏宇」收受，並告知提款卡
    密碼等情，惟矢口否認有何幫助詐欺取財、幫助洗錢之犯行
    ，辯稱：當初是沒有預見將金融機構帳戶之存摺影本、提款
    卡及密碼交予不認識之人，可能供作他人受領詐騙款項並逃
    避查緝之用，加上當初焦慮吃藥吃的蠻重的，我當時沒有要
    幫助人家詐騙跟洗錢的犯意等語（本院卷第167至168頁）。
    辯護人則為被告辯護稱：近年來，社群軟體如FB、LINE，每
    天總有數不清的貸款詢問電話或訊息，這些訊息對於經濟無
    虞的人，往往會選擇忽略，但對於確實有資金需求的人而言
    ，不否認極具引誘力，進而願意點開訊息或詢問。被告即係
    在一個急需金錢償債的狀況下，接獲借貸之相關訊息後與對
    方聯繫，而在與對方洽談貸款申辦的過程中，縱使被告稍有
    疏失，未仔細思量及慎重考慮，進而交付其帳戶之提款卡給
    自稱「郭家琮」之銀行人員，然審度被告當時之心境，其目
    的是在取得貸款，此觀被告與「郭家琮」之對話紀錄中，被
    告原本係想貸款新臺幣（下同）10萬，後來又改口稱想貸款
    20萬乙情，就明顯可知，被告提供帳戶資料的目的確實係為
    順利取得貸款，如果被告有預見其帳戶資料會被詐騙集團所
    用，同理被告當下就能預見其不可能順利取得貸款，故而，
    被告當不可能為如此矛盾之行為。何況「交付帳戶資料、提
    款卡」與「幫助他人詐欺及洗錢」不能畫上等號，又「不確
    定故意」與「疏忽」亦僅一線之隔，自應嚴格認定。此外，
    有研究和實驗證明，一個人在處於匱乏的時候，只會專注在
    能立刻幫助他消除匱乏的目標，無遐顧及其他事情。如同肚
    子餓低血糖時，當下你只想趕快塞個食物到你口中減緩不適
    ，即便你可能懷疑面前食物過期，也會選擇加以忽視，而這
    就是人們專注消除匱乏目標會有的表現。同理，當被告被債
    務壓迫，金錢匱乏時，也會有以上的情況發生，甚至這樣的
    匱乏感會讓一個人的流動智力降低，因為要煩惱的事情太多
    了，能不能借到錢？借到後要優先還什麼債務？萬一錢不夠
    多還能跟誰借？我要怎麼跟債主說？等等。所以，對方是不
    是詐欺集團，可能往往排不進煩惱裡。所以對於證明確信帳
    戶不會被拿去詐騙集團利用的要求，自不宜從「事後」以「
    理性客觀人」之角度，要求其等於借貸當時必須為「具有一
    般理性而能仔細思考後作決定者」，這樣無異形同「有罪推
    定」，實有不當。綜上，懇請鈞院細繹上情，並觀被告交付
    帳戶資料的經過及被告發現帳戶有所異常即至警局報案之反
    應及表現，主觀上確實不具幫助詐欺、洗錢之直接或間接故
    意等節，對被告為無罪之諭知等語（本院卷第185至187頁）
    。 
二、經查：　　
  ㈠國泰及合庫帳戶資料為被告所申辦，被告於110年8月13日10
    時許，在苗栗縣○○鎮○○里0鄰○○000號統一超商山腳門市，將
    國泰帳戶及合庫帳戶之存摺影本及提款卡寄送至新北市○○區
    ○○路000號黑貓宅急便泰山營業所，給自稱「郭家琮」之人
    指定之「張宏宇」收受，提款卡密碼則經由通訊軟體LINE告
    知「郭家琮」之事實，業據被告於警詢、偵訊、本院準備程
    序及審理時坦承不諱（110年度偵字第8308號卷《下稱偵卷》
    第17至19、256頁、本院卷第96、168頁），並有國泰、合庫
    帳戶基本資料在卷可查（偵卷第59、65頁）。另告訴人李盈
    盈等4人受詐騙而匯款至被告國泰、合庫帳戶之事實，有附
    表二所示證據在卷可佐，且為被告所不爭執（本院卷第96、
    168頁），堪信屬實。足認被告之國泰、合庫帳戶確係供詐
    欺取財及洗錢所使用之帳戶，此部分事實，堪可認定。
  ㈡金融機構帳戶之提款卡、存摺及密碼等帳戶資料，係針對個
    人身分社會信用而予以資金流通，具有強烈之屬人性，且其
    用途不以提款為限，尚具轉帳之轉出或轉入等資金流通功能
    ，而可作為不法犯罪所得之人頭帳戶，事關個人財產權益保
    障，其專有性甚高，除非本人或與本人具極度密切親誼關係
    者，難認有何正當理由可交付予他人，稍具通常社會歷練與
    經驗之一般人亦均應有妥為保管該等物品，防止被他人冒用
    之認知，縱偶因特殊情況須將該等物品交付予他人，亦必深
    入瞭解該他人之可靠性與用途，再行提供使用，俾免該等專
    有物品被不明人士利用或持之為與財產有關之犯罪工具，並
    期杜絕自己金融帳戶存款遭他人冒領之風險，此均為一般人
    生活認知之常識；兼以社會上利用人頭帳戶以行詐騙之事屢
    見不鮮，詐騙份子以假交易、網購付款方式設定錯誤、中獎
    、退稅、家人遭擄、信用卡款對帳、金融卡密碼外洩、疑似
    遭人盜領存款等各種不同名義與方式，詐騙被害人誤信為真
    至金融機構櫃檯電匯，抑或持提款卡至自動櫃員機依其指示
    操作轉出款項至人頭帳戶後，詐騙份子隨即將之提領一空或
    轉匯其他帳戶之詐騙手法，層出不窮，且經政府多方宣導，
    並經媒體廣為披露，凡具有一定知識及社會經驗之人，均無
    不知之可能。又按，刑法上之故意有「直接故意（確定故意
    ）」及「間接故意（不確定故意，又稱未必故意）」之分，
    所謂「直接故意」，係指「行為人對於構成犯罪之事實，明
    知並有意使其發生者」，另所謂「間接故意」，則指「行為
    人對於構成犯罪之事實，預見其發生而其發生並不違背其本
    意者」，此觀刑法第13條規定甚明；準此，行為人主觀上雖
    非有意藉由自己行為直接促成某犯罪結果，然亦已預見自己
    行為將「可能」導致某犯罪結果發生，且該犯罪結果縱使發
    生，亦與自己本意無違，此時該行為人主觀上即有犯罪之「
    間接故意」，例如行為人將自己帳戶使用權交付他人之時，
    主觀上已預見到此舉將甚可能使自己帳戶使用權落入犯罪者
    之手，進而成為犯罪者遂行犯罪之工具，值此情形猶仍同意
    將之交付他人，則在法律評價上其主觀心態即與默認犯罪結
    果之發生無異，而屬「間接故意」。從而，行為人可能因為
    各種理由，例如輕信他人商借帳戶之託詞，或因落入詐騙份
    子抓準其貸款或求職殷切之心理所設下之陷阱，故而輕率地
    將自己帳戶使用權交給陌生第三人，就此而言，交付帳戶之
    行為人固具「被害人」之性質，然只要行為人在交付帳戶之
    時，主觀上已預見該帳戶甚有可能成為詐騙份子之行騙及洗
    錢工具，猶仍漠不在乎且輕率地將之交付他人使用，自能彰
    顯其具有「縱成為行騙及洗錢工具亦與本意無違」之心態，
    在此情形下，並不會因行為人係落入詐欺犯罪者所設陷阱之
    「被害人」，而阻卻其交付當時即有幫助詐欺「間接故意」
    之成立。換言之，判斷行為人主觀上是否具有「間接故意」
    之重點，並非在於該行為人是否因「被騙」方交出自己帳戶
    使用權，而係在行為人交付當時之主觀心態，是否已預見自
    己帳戶使用權將可能落入詐騙份子之手進而供行騙及洗錢之
    用。
  ㈢被告雖辯稱係為貸款緣故將國泰、合庫帳戶之存摺影本、提
    款卡寄交予「郭家琮」指定之「張宏宇」收受云云，惟依一
    般金融機構信用貸款實務，申請人除須提供個人之身分證明
    文件核對外，尚應敘明並提出個人之工作狀況、收入金額及
    相關之財力證明資料（如在職證明、往來薪轉存摺影本、扣
    繳憑單等），金融機構透過徵信調查申請人之債信後，評估
    是否放款以及放款額度，自無要求申請人提供金融帳戶提款
    卡及密碼之必要，倘若申請人之債信不良，達金融機構無法
    承擔風險之程度時，即無法貸得款項，縱委託他人代辦時亦
    然，亦與其金融帳戶內有無金錢出入無必然關係，蓋在各項
    金融資訊普遍為各金融機構所能輕易查悉之今日，鮮有僅憑
    特定短期天數內創造頻繁之資金流動紀錄，即准許貸款之案
    例；是依一般人之社會生活經驗，金融機構或所謂代辦業者
    不以申請者還款能力之相關資料作為判斷貸款與否之認定，
    亦不要求提供保證人、擔保品，反而要求申請人交付與授信
    審核無關之金融帳戶資料、或聲稱可藉由資金流動美化帳面
    獲得貸款，以一般人客觀認知，難謂對該等金融帳戶資料可
    能供他人作為財產犯罪之不法目的使用，主觀上無合理之預
    見。被告於偵訊及本院審理時均供陳之前有辦過信貸、車貸
    （偵卷第255頁、本院卷第165頁），於偵訊時供稱：我知道
    正常向銀行的貸款程序是需要經過銀行對保，確保有還款能
    力而且是本人要借款，通常會需要連帶保證人或提供擔保，
    而且不需要交付個人的金融帳戶及金融卡；所謂財力證明的
    包裝就是做些假的資金流動，讓銀行相信我有還款能力願意
    借我錢等語（偵卷第255至256頁）。於本院審理時供稱：當
    初辦車貸、信貸的時候，沒有把我的提款卡交給對方等語（
    本院卷第165頁）。且被告於警詢時亦供稱：我在110年8月6
    日收到一封協助貸款的簡訊，然後加入LINE名稱「郭家琮」
    後，我就開始詢問他一些貸款事宜，他跟我（說）因為我沒
    有財力，要我把提款卡寄給他做財力證明，我當下有懷疑，
    然後他傳了一張台新（銀行）的名片跟他的身分證照片給我
    看，說他不是詐騙集團，所以我才放心把提款卡寄出去等語
    （偵卷第19頁），然被告於偵訊時亦供稱：「（問：對方傳
    名片取信你，你有無撥打電話查證？）沒有。當時沒想這麼
    多。（問：你寄出的收件人並不是跟你聯絡的人，為何你還
    寄出？）他叫我寄我就寄，我沒想這麼多。（問：如果要透
    過假的資金流動讓人相信你有還款能力而願意借你錢，這個
    應該不是正當的方式吧？）不是。」（偵卷第257頁），被
    告既已對「郭家琮」所稱貸款流程有所懷疑，卻未撥打電話
    向銀行查證是否真有此人，又明知透過假的資金流動貸款不
    是正當之方式，收件人「張宏宇」亦非與被告聯絡之「郭家
    琮」，身分、背景均屬未知，於已有諸多可疑跡象、恐涉及
    不法之情況下，竟仍貿然將帳戶資料寄出。且被告所提出收
    到之簡訊內容係：「潤泰紓困幫您度難關，年利率2.46%，
    融資/創業/周轉，低門檻10萬5年期，月付1966，條件不佳
    均可辦理，洽郭專員，LINE:ace5771」（偵卷第233頁），
    於被告與「郭家琮」之LINE對話中，對方稱：「我這邊是銀
    行不是代辦公司」（偵卷第333頁），前稱為潤泰紓困，後
    又稱其為銀行，前後已有所矛盾，被告於LINE中發訊息問：
    「提款卡不是影本？」（本院卷第335頁），顯見被告已有
    警覺為何貸款需要提款卡，對方於LINE中則發訊息稱：「這
    是到時候幫你做出入帳用的」、「我這邊是銀行不是詐騙集
    團」（偵卷第335頁），然試想銀行員工怎會透過製造假的
    資力證明，協助與自己素昧平生之客戶向其任職之銀行貸款
    ，而自陷於偽造文書、詐欺、背信等刑事追訴及遭解僱、求
    償之風險？被告於警詢、偵訊又稱對方是要做財力證明，以
    被告之知識、經驗應知財力證明就是要造假讓銀行誤信被告
    有還款能力而願意貸款予被告，並非正當合法之途逕，有涉
    及詐欺銀行等不法行為之虞，被告於偵訊時亦供述以假的資
    金流動貸款不是正當的方式，然被告因急需用錢，亦同意使
    用此不正當之方式，被告應已預見將本案帳戶之提款卡、密
    碼提供予「郭家琮」後，會讓他人存入及提領、轉出來源不
    明之款項。被告容任他人使用其國泰、合庫帳戶，嗣果有詐
    騙份子利用國泰、合庫帳戶實行前揭詐欺取財及洗錢犯行，
    則國泰、合庫帳戶遭詐騙份子用於受領、隱匿詐欺所得贓款
    ，被告主觀上雖非意欲藉由自己行為直接促成幫助詐欺取財
    、幫助洗錢犯行之發生，然亦具有幫助詐欺、幫助洗錢之未
    必故意，應堪認定。
  ㈣被告於本院審理時雖辯稱：因為患有焦慮症有吃藥，沒有辦
    法好好思考等語（本院卷第166至167頁），並提出詹益忠身
    心醫學診所診斷證明書以為佐證（本院卷第129頁），然被
    告於警詢、偵訊時均未提及其患有焦慮症可能影響其行為之
    事，且於被告與對方之LINE對話中（偵卷第223頁）：
發訊者 訊息內容  「郭家琮」 寄件人姓名：丁○○ 電話：0000-000-000 地址：寫現居地 收件人姓名：張宏宇 電話：0000-000-000 地址：新北市○○區○○路000號       泰山營業所 希望配達時間：13點前 備註：到站自取  「郭家琮」 照上面填寫就可以了  「郭家琮」 寄件人電話寫我的  「郭家琮」 收件人電話寫你的  「郭家琮」 收件人地址樓字後面寫上  「郭家琮」 泰山營業所  「郭家琮」 寄好收據拍給我    丁○○ 寫好了但沒寫泰山營業所  「郭家琮」 跟店員拿回來補一下    丁○○ 好  
    被告馬上察覺出未寫到泰山營業所，而告知對方，對方因而
    要求被告向店員拿回來補寫，足證被告當時思路非常清晰，
    辯稱因焦慮症而無法思考云云，並不可採。
三、綜上所述，被告之辯解，實難採信，本案事證已臻明確，被
    告犯行堪以認定，應予依法論科。
參、法律適用：
一、行為人提供金融帳戶提款卡及密碼予不認識之人，主觀上如
    認識該帳戶可能作為收受、提領特定犯罪所得使用，他人提
    領後會產生遮斷資金流動軌跡以逃避國家追訴、處罰之效果
    ，仍基於幫助之犯意而提供，應論以幫助犯洗錢防制法第14
    條第1項之一般洗錢罪（最高法院108年度台上大字第3101號
    刑事大法庭裁定意旨參照）。是核被告所為，係犯刑法第30
    條第1項前段、第339條第1項之幫助詐欺取財罪，及刑法第3
    0條第1項前段、洗錢防制法第14條第1項之幫助洗錢罪。
二、被告以提供國泰、合庫帳戶存摺影本、提款卡及密碼之一行
    為，幫助詐騙份子先後對告訴人李盈盈等4人為詐欺取財犯
    行，為同種想像競合犯；又同時觸犯上開2罪名，為異種想
    像競合犯，應依刑法第55條前段規定，從一重以幫助犯洗錢
    罪處斷。
三、被告為幫助犯，其並未實際參與詐欺取財及洗錢犯行，所犯
    情節較正犯輕微，爰依刑法第30條第2項規定減輕其刑。
四、爰審酌被告任意將帳戶資料提供他人使用，造成告訴人李盈
    盈等4人受騙而損失財物，被告之幫助行為助長社會詐欺取
    財及洗錢風氣，使執法人員難以追查詐騙份子之真實身分，
    導致犯罪橫行，行為實有不該，併考量告訴人李盈盈等4人
    受詐騙所損失之金額，被告犯後坦承有交付國泰、合庫帳戶
    資料予他人，否認具有幫助詐欺取財、幫助洗錢不確定故意
    之犯後態度，及被告之犯罪手段僅係提供帳戶資料，並非實
    際參與詐欺、洗錢行為之人，兼衡被告於本院審理時自述為
    高職畢業之智識程度，目前從事保全工作、月薪約3萬9000
    元之經濟狀況及未婚、未育有子女，與母親、姐姐同住之生
    活狀況，並患有焦慮症之健康狀況等一切情狀（本院卷第18
    4頁），量處如主文所示之刑，並就併科罰金部分，諭知易
    服勞役之折算標準。
五、被告所幫助之詐騙份子雖向告訴人李盈盈等4人詐得金錢，
    惟被告於警詢時供稱：將2個帳戶寄給對方，沒有取得報酬
    等語（偵卷第21頁），且卷內資料並無積極證據足認被告確
    已因幫助詐欺及幫助洗錢行為實際獲得任何犯罪所得，應認
    本案並無犯罪所得可供宣告沒收或追徵。至洗錢防制法第18
    條第1項固規定「犯第14條之罪，其所移轉、變更、掩飾、
    隱匿、收受、取得、持有、使用之財物或財產上利益，沒收
    之」，惟因被告並非實際提領詐欺所得款項之人，無掩飾隱
    匿詐欺贓款之犯行，卷內復查無任何證據，足認該等特定犯
    罪所得為被告所有或在其實際掌控中，核無上開條文之適用
    ，末此敘明。　　
據上論斷，應依刑事訴訟法第299條第1項前段，洗錢防制法第2 
條第2款、第14條第1項，刑法第11條前段、第30條第1項前段、
第2項、第339條第1項、第55條、第42條第3項前段，刑法施行法
第1條之1第1項，判決如主文。　　
本案經檢察官馮美珊提起公訴，檢察官楊岳都到庭執行職務。
中    華    民    國   111    年    5     月    18    日
                  刑事第四庭  審判長法　官　羅貞元
　　                                法　官  郭世顏
   　　                             法　官　紀雅惠
以上正本證明與原本無異。
如不服本判決應於收受判決後20日內向本院提出上訴書狀，並應
敘述具體理由（均應附繕本）。告訴人或被害人如對本判決不服
者，應具備理由請求檢察官上訴，其上訴期間之計算係以檢察官
收受判決正本之日期為準。
中    華    民    國   111    年    5     月    18    日
                                    書記官  陳信全
附錄本案論罪科刑法條：
中華民國刑法第30條
幫助他人實行犯罪行為者，為幫助犯。雖他人不知幫助之情者，
亦同。
幫助犯之處罰，得按正犯之刑減輕之。
中華民國刑法第339條
意圖為自己或第三人不法之所有，以詐術使人將本人或第三人之
物交付者，處5年以下有期徒刑、拘役或科或併科50萬元以下罰
金。
以前項方法得財產上不法之利益或使第三人得之者，亦同。
前二項之未遂犯罰之。
洗錢防制法第14條
有第二條各款所列洗錢行為者，處7年以下有期徒刑，併科新臺
幣5百萬元以下罰金。
前項之未遂犯罰之。
前二項情形，不得科以超過其特定犯罪所定最重本刑之刑。
附表一：
編號 告訴人 詐騙時間 詐騙經過 匯款時間 詐騙金額/匯入帳戶   1 李盈盈 110年8月17日17時17分許起 李盈盈於左列時間，接獲佯稱為之前網路購物賣家之電話，向其詐稱之前購物時誤設定為分期約定轉帳，要配合銀行人員指示解除云云。 110年8月17日17時30分 2萬9988元 （合庫帳戶）     110年8月18日凌晨某時許 2萬9999元 （國泰帳戶）   2 甲○○ 110年8月17日16時45分許起 甲○○於左列時間，接獲佯稱為hito網拍電商業者之電話，向其詐稱其個人帳戶遭設定為批發商，購物車內有12件商品，要配合郵局人員協助取消云云。 ㈠110年8月17日17時31分許 ㈡110年8月17日17時33分許 ㈢110年8月17日17時51分許 2萬9980元 （合庫帳戶）  1萬3567元 （合庫帳戶）  4985元 （合庫帳戶）   3 乙○○ 110年8月17日19時30分許起 乙○○於左列時間，接獲佯稱為網路賣家客服人員之電話，向其詐稱其公司電腦遭駭客入侵，將其設定為高級會員，將導致按月扣款1萬元，要配合銀行協助解除云云。 110年8月17日20時2分 8109元 （合庫帳戶）   4 丙○○ 110年8月17日18時16分許 丙○○於左列時間，接獲佯稱為網路賣家之電話，向其詐稱是否還需要購買營養品，如不需要則要配合銀行取消云云。 110年8月17日18時59分 4萬7050元 （合庫帳戶） 
附表二：證據
編號 告訴人 證據   1 李盈盈 1、告訴人李盈盈之警詢證述（偵卷第27至29、31至35頁）。 2、告訴人李盈盈提供之郵局帳戶交易明細（偵卷第117頁）。　 3、內政部警政署反詐騙諮詢專線紀錄表、臺中市政府警察局霧峰分局國光派出所受理詐騙帳戶通報警示簡便格式表、受理各類案件紀錄表、金融機構聯防機制通報單（偵卷第79、81至85頁、91、93頁）。 4、國泰、合庫帳戶之交易明細資料（偵卷第61、67頁）。   2 甲○○ 1、告訴人甲○○之警詢證述（偵卷第37至38頁）。 2、告訴人甲○○提出之手機通聯記錄翻拍相片（偵卷第141頁）。　 3、告訴人甲○○提出之自動櫃員機轉帳明細表（偵卷第139頁）。 4、內政部警政署反詐騙諮詢專線紀錄表、臺東縣警察局大武分局大武派出所受理詐騙帳戶通報警示簡便格式表、金融機構聯防機制通報單（偵卷第133至134、135、137頁）。 5、合庫帳戶之交易明細資料（偵卷第67頁）。   3 乙○○ 1、告訴人乙○○之警詢證述（偵卷第39至45頁）。 2、告訴人乙○○提供之臺灣銀行帳戶存摺封面及內頁影本（偵卷第151至153頁）。 3、內政部警政署反詐騙諮詢專線紀錄表、臺南市政府警察局第三分局安順派出所受理詐騙帳戶通報警示簡便格式表、金融機構聯防機制通報單（偵卷第157至158、159、161頁）。 4、合庫帳戶之交易明細資料（偵卷第67頁）。   4 丙○○ 1、告訴人丙○○之警詢證述（偵卷第47至57頁）。 2、告訴人丙○○提供之凱基銀行帳戶存摺封面及內頁影本（偵卷第179至181頁）。 3、內政部警政署反詐騙諮詢專線紀錄表、臺北市政府警察局內湖分局港墘派出所受理詐騙帳戶通報警示簡便格式表、受理各類案件紀錄表、金融機構聯防機制通報單（偵卷第177、175、199、213頁）。 4、合庫帳戶之交易明細資料（偵卷第67頁）。